臺灣臺中地方法院刑事判決
111年度交易字第1879號
公  訴  人  臺灣臺中地方檢察署檢察官
被      告  王建捷



上列被告因過失傷害案件，經檢察官提起公訴（111年度偵字第4
2959號），本院判決如下：
    主  文
本件公訴不受理。
    理  由
一、公訴意旨如附件起訴書所載。
二、按告訴乃論之罪，告訴人於第一審辯論終結前，得撤回其告
    訴；告訴經撤回者，法院應諭知不受理之判決，並得不經言
    詞辯論為之，此觀刑事訴訟法第238條第1項、第303條第3款
    、第307條即明。
三、經查，公訴人認被告涉犯之過失傷害罪，為告訴乃論之罪，
    茲因被告於民國111年11月15日，經告訴人同意後，具狀檢
    附告訴人之聲請撤回告訴狀，於本院辯論終結前具狀撤回告
    訴，有聲請撤回告訴狀及本院公務電話紀錄在卷可稽，依前
    揭規定，爰不經言詞辯論，逕為諭知不受理之判決。
中　　華　　民　　國　　111 　年　　12　　月　　5 　　日
                  刑事第十七庭      法  官  郭韶旻 
以上正本證明與原本無異。
如不服本判決應於收受送達後20日內向本院提出上訴書狀，並應
敘述具體理由；其未敘述上訴之理由者，應於上訴期間屆滿後20
日內向本院補提理由書（均須按他造當事人之人數附繕本）「切
勿逕送上級法院」。
告訴人或被害人如不服判決，應備理由具狀向檢察官請求上訴，
上訴期間之計算，以檢察官收受判決正本之日起算。
　　　　                            書記官  張峻偉
中　　華　　民　　國　　111 　年　　12　　月　　5 　　日
附件
臺灣臺中地方檢察署檢察官起訴書
                                    111年度偵字第42959號
　　被　　　告　王建捷　男　29歲（民國00年0月0日生）
　　　　　　　　　　　　住○○市○○區○○街00巷00○0號
　　　　　　　　　　　　居臺中市○○區○○路0段000號8樓
　　　　　　　　　　　　之1
　　　　　　　　　　　　國民身分證統一編號：Z000000000號
上列被告因過失傷害案件，已經偵查終結，認應提起公訴，茲將
犯罪事實及證據並所犯法條分敘如下：
　 　   犯罪事實
一、王建捷於民國111年2月15日晚間7時11分許，駕駛車牌號碼000
    -0000號自用小客車，沿臺中市豐原區市前街由南往北方向行駛
    ，行經臺中市豐原區中正路與市前街交岔路口，左轉中山路方向
    行駛時，本應注意車前狀況並隨時採取必要之安全措施，及遵
    守汽車行經行人穿越道，遇有行人穿越時，無論有無交通指揮人
    員指揮或號誌指示，均應暫停讓行人先行通過，而依當時天候
    晴、夜間有照明、路面柏油、乾燥、無缺陷、無障礙物、視距
    良好，並無不能注意之情事，竟疏未注意及此，即貿然通行；
    適行人黃秀蘭於上述路口沿中正路由南往北方向步行於行人穿越道
    ，王建捷所駕駛之自用小客車因違反上開注意義務，而與黃
    秀蘭發生碰撞，黃秀蘭因而倒地，受有頭暈及目眩、下背和骨
    盆挫傷、左側膝部挫傷、腦震盪、左側上臂挫傷之傷害。又
    王建捷於肇事後，犯罪偵查機關未發覺前，即主動向到場處
    理之警員自首，陳明其為肇事者並願接受裁判，始查悉上情
    。
二、案經黃秀蘭告訴偵辦。
　      證據並所犯法條
一、被告王建捷經傳未到庭。惟上揭犯罪事實，業據被告於警詢
    中坦承不諱，核與告訴人黃秀蘭於本署偵查中之指訴情節相符
    ，且有道路交通事故現場圖、道路交通事故調查報告表㈠㈡、道
    路交通事故初步分析研判表、談話記錄表、肇事人自首情形紀
    錄表、監視錄影畫面翻拍照片、車損暨現場照片、告訴人之衛
    生福利部豐原醫院診斷證明書等附卷可稽。核與被告之自白相
    符，其自白應為真實。本件事證明確，被告犯嫌堪予認定。
二、按「汽車行駛時，駕駛人應注意車前狀況...，並隨時採取必要
    之安全措施，...。」「汽車行經行人穿越道，遇有行人穿越時
    ，無論有無交通指揮人員指揮或號誌指示，均應暫停讓行人先
    行通過。」道路交通安全規則第94條第3項、第103條第2項分
    別訂有明文。查被告於前揭時、地駕車時，本應注意及遵守
    上開規定，而依當時天候晴、夜間有照明、路面柏油、乾燥、
    無缺陷、無障礙物、視距良好（前揭道路交通事故調查報告表
    參照），又無不能注意之情事，竟疏未注意上情，因而肇事，
    致告訴人受傷，足證被告確有過失；且其過失行為與告訴人
    之傷害結果間，具有相當因果關係。
三、核被告所為，係犯道路交通管理處罰條例第86條第1項、刑法第
    284條前段之駕車行經行人穿越道不依規定讓行人優先通行，因而
    過失傷害罪嫌。又被告駕車行經行人穿越道不依規定讓行人優先
    通行，致告訴人受傷，請依道路交通管理處罰條例第86條第1項
    規定，加重其刑至二分之一。另被告於肇事後，犯罪偵查機
    關未發覺前，即主動向到場處理之警員自承其為肇事者，並
    願接受裁判，此有臺中市政府警察局道路交通事故肇事人自
    首情形紀錄表1紙附卷足參，核與自首要件相符，依刑法第62
    條前段規定，得減輕其刑，並先加後減之。
四、依刑事訴訟法第251條第1項提起公訴。
　　此　致
臺灣臺中地方法院
中　　華　　民　　國　 111　　年　　10　　月　　27　　日
                         　 檢察官 謝志遠
本件正本證明與原本無異
中　　華　　民　　國　 111　　年　　11　　月　　9 　　日
　　　　　　　　　　　　　　書記官 邱靜育
附錄本案所犯法條全文
中華民國刑法第284條
因過失傷害人者，處 1 年以下有期徒刑、拘役或 10 萬元以下
罰金；致重傷者，處 3 年以下有期徒刑、拘役或 30 萬元以下
罰金。
道路交通管理處罰條例第86條
（刑責之加重及減輕）
汽車駕駛人，無駕駛執照駕車、酒醉駕車、吸食毒品或迷幻藥駕
車、行駛人行道或行經行人穿越道不依規定讓行人優先通行，因
而致人受傷或死亡，依法應負刑事責任者，加重其刑至二分之一
。
汽車駕駛人，在快車道依規定駕車行駛，因行人或慢車不依規定
，擅自進入快車道，而致人受傷或死亡，依法應負刑事責任者，
減輕其刑。